Pablo Andrés Lazo Gaibor

Máster DevOps

pablolazodevops@gmail.com 🤳 +593995614610 👂 Lorenzo Aldana OE389 y Ruiz de Castilla, 170129 Quito

Perfil

Ingeniero en Sistemas Informáticos proactivo con más de 20 años de experiencia en industrias de tecnología. Disfruto creando equipos de proyectos orientados a resultados, resolviendo problemas difíciles.

Especializado en gestión de proyectos de software, mesa de soporte, DevOps, desarrollo de soluciones a la medida, automatización y supervisión de sistemas.

Formación

Tecnología en redes y sistemas operativos

feb 2000 - abr 2004

Universidad San Francisco de Quito, Quito

Cisco CCNA, CCNP, Linux, Cableado estructurado, Microsoft Server, Exchange Server, Sql. C, C++, Java

INGENIERO EN INFORMATICA

feb 2015 - oct 2020

Universidad Técnica Particular de Loja, Quito

Marcos desarrollo arquitectura, UML, Python, Java, Html, Arquitectura LAMP, Servidores web, APIs, Arquitectura orientada a servicios.

Máster Desarrollo y Operaciones DevOps

nov 2021 - nov 2022

Universidad la Rioja, España

Jenkins, Docker, Kubernetes, Terraform, Puppet, Apache Maven, Mongo DB, Gradle, Git,

Experiencia

Analista Desarrollador Sistemas

jun 2000 - jun 2016

CORPORACION FAVORITA C.A., Quito

- Especialista en IT, Administración de servidores Microsoft, Linux
- Programación de aplicaciones web y móviles.
- Redes e infraestructura.
- · Gerencia de proyectos informáticos.

Jefe de Sistemas

sep 2016 - sep 2018

CROPILETTO S.A., Quito

- ·Creación de requerimientos de negocio y especificaciones técnicas y de aseguramiento de calidad.
- ·Creación e implementación de principios, estándares, procesos y soluciones, basadas en diferentes patrones de arquitecturas según

Datos personales

Fecha de nacimiento 12 de noviembre de 1981

Lugar de nacimiento Quito

Género

Hombre

Nacionalidad

Ecuatoriano

Estado civil

Casado

LinkedIn

linkedin.com/in/pablo-lazo-43a167124

Competencias

Python	
Java	
C ++	
Scrum	
Node	
CCNA, CCNP	
iOS Development	

AWS, Ms Azure

cada proyecto.

- ·Coordinación y dirección de equipos de trabajo.
- ·Aumentó la satisfacción del cliente mediante la creación de soluciones para la mejora del producto.

Gerente de Sistemas

sep 2018 - presente

SUN CHEMICAL ECUADOR S.A., Quito

- ·Creación de requerimientos de negocio y especificaciones técnicas y de aseguramiento de calidad.
- ·Coordinación y dirección de equipos de trabajo.
- ·Asesoramiento en consultoría de TI de distintos proyectos de desarrollo.
- ·Gestión documental técnica.
- ·Presupuestos del área.
- ·Controles e indicadores.
- ·Implementación Sap B1.

Cursos

CCNA, CCNP, USFQ	jun 2003
Scrum Master, UTPL	sep 2021
SAP B1, exxis Partner Latin America	oct 2017
Gestión Proyectos , Universidad Católica de Chile	ago 2019
Habilidades Gerenciales, London Consulting Group	oct 2016
Desarrollo Web HTML5, CS3, JS AJAX, PHP, MYsql, USFQ	jul 2016
IOS 12 swift 4, USFQ	jul 2018
Certificación AWS Cloud Practitioner	sep 2022
Certificación AZ-900: Microsoft Azure Fundamentals	oct 2022

Idiomas

Inglés

Aptitudes

- Autogestión
- Liderazgo
- Creatividad
- Pensamiento crítico y analítico
- Desarrollo de Infraestructuras
- Ingeniería de Software